Inventaris van het archief van het College voor de Toelating van Gewasbeschermingsmiddelen en Biociden (CTBG) en voorgangers, 1953-1999
Nationaal Archief, Den Haag
- STUKKEN BETREFFENDE AFZONDERLIJKE ONDERWERPEN, 2.
  - TOELATINGSBESLUITEN, 2.2
    - TOELATINGSBESLUITEN VASTGESTELD TOT 1974, 2.2.8
      - Toelatingsnummers 9088 t/m 9266, 1965-1993; 884; 1 omslag
        - Hydrant chloorrubber antifouling., 9095.
        - Toesja Vlooienpoeder., 9098.
        - Toesja Tapijtspray., 9099.
        - Indob RD 200., 9139.
        - Indob Combi Wash., 9140.
        - Mais Certrol., 9161.
        - Carbolineum., 9172.
        - Vlido Mieren Weg., 9180.
        - Hytox Quat S., 9216.
        - Webco Instachloor Bruis., 9224.
        - Rapid Root., 9246.
        - Ethokem., 9249.
        - Webco Oxoline., 9266.
      - Toelatingsnummers 9868 t/m 9396, 1965-1993; 885; 1 omslag
        - Dendrosan Plus., 9268.
        - Shell MCPA Vloeibaar., 9306.
        - Frento Vlooienshampoo., 9317.
        - Frento Vlooienpoeder., 9318.
        - Frento Vlooienspray., 9319.
        - Luxan Cypermethrin 10 % vloeibaar., 9337.
        - Magfos tabletten., 9342.
        - Matin vloeibaar., 9357.
        - Topaz M Extra 50 WP., 9362.
        - Gramevin., 9373.
        - Lirotect Extra Stuif 2.7 DP., 9393.
        - AU 2,4 D Aminezout., 9396.
      - Toelatingsnummers 9402 t/m 9592, 1965-1993; 886; 1 omslag
        - Horpanta Quat 2000., 9402.
        - Racer., 9411.
        - Diero Ongediertespray voor Katten en Honden., 9417.
        - Luxan Luizendood Spuitkorrel., 9432.
        - Tentron 45 WP., 9440.
        - Celsor Impregneerbeits., 9460.
        - Larvex E8., 9467.
        - Vk 2 Draagstof., 9471.
        - Brimethyl 100 voor ruimteontsmetting., 9520.
        - Vlido Mieren en Vlooienpoeder., 9558.
        - Delco RT 12., 9575.
        - Sigmarina Yacht Antifouling White., 9578.
        - Sprigone Super Vlooienband voor Katten., 9587.
        - Sprigone Super Vlooienband voor Honden., 9588.
        - Combathrin 5 WP., 9589.
        - Sprigone Super Vlooienband voor Honden., 9592.
      - Toelatingsnummers 9602 t/m 9981, 1965-1993; 887; 1 omslag
        - Aglukon tegen kruipend ongedierte en vliegen., 9602.
        - Petroclean Vloeibaar., 9614.
        - Sigmarina Yacht Antifouling., 9724.
        - Diero Vlooienband voor Honden., 9731.
        - Aesco Vlooienband voor Honden., 9750.
        - Rahmator Topclean., 9764.
        - Sachtozid B 51-4., 9765.
        - Baygon tegen vliegende insecten., 9768.
        - Friskies Vlooienband voor Honden., 9771.
        - Friskies Vlooienband voor Katten., 9774.
        - Calgonit DA C., 9816.
        - Defence 50 SLN., 9872.
        - Sigmathrift Antifouling., 9908.
        - Sachtozid B 54-5., 9917.
        - Casoron G 4 voor kleingebruik., 9924.
        - Asepta Herbamal., 9935.
        - Tolylfluanide 50 % WP., 9981.
      - Toelatingsnummers 9213 t/m 9325, 1985-1992; 888; 1 omslag
        - VSM Farmclean., 9213.
        - Divo Cip., 9214.
        - Mierenmiddel Bayer - Lokdoos., 9240.
        - Moluvyl LQ AF 791., 9244.
        - Inpregneerbeits., 9256.
        - Luxan Seprol., 9269.
        - Socopol Vinyl Antifouling HI Shield., 9277.
        - Luxan Véoké Spray., 9279.
        - Interspeed BJA 450 extra red., 9280.
        - Micron 25., 9283.
        - Aglukon tegen onkruid op paden, terassen en onder beplantingen., 9290.
        - Aglukon tegen onkruid onder bomen en heesters., 9291.
        - Pancosan., 9296.
        - CHV meststof langwerkend voor het gazon met mosbestrijder., 9300.
        - Shell 2,4-d Amine., 9303.
        - Frigate., 9304.
        - Protektal 16 Qa., 9309.
        - Asepta Maneb Flowable., 9311.
        - Alegro., 9325.
      - Toelatingsnummers 9127 t/m 9212, 1985-1992; 889; 1 omslag
        - van Eenenaam Dimoxol., 9127.
        - Manob 50 Flow., 9135.
        - Capsolane 3 S., 9138.
        - Pallicap M., 9144.
        - Tirade., 9148.
        - Tirade., 9153.
        - Shell Nitam FC., 9154.
        - Du - Ter M Flowable., 9155.
        - Alcide ABQ., 9158.
        - Luxan vliegenvrij Oormerk., 9162.
        - Maneb - Tin 33-11., 9163.
        - Linuron spuitpoeder., 9164.
        - Bruine Carbolineum., 9167.
        - Sigma Antifouling CL 1 st coat., 9171.
        - Trawler antifouling Red., 9173.
        - Noluvyl AF 790., 9176.
        - Rapide Carbolineum., 9186.
        - P3 Duet Zuur., 9191.
        - P3 Duet - Aktief., 9192.
        - H.B.V Alg en Mos verwijderaar., 9195.
        - Reiniger van groene aanslag., 9200.
        - Aldol Anti - Insekt B., 9203.
        - Vitavax 390 FW., 9208.
        - Park Wortelvlieg - weg., 9210.
        - Park Koolvlieg - weg., 9211.
        - Park Uiienvlieg - weg., 9212.
      - Toelatingsnummers 9831 t/m 9937, 1986-1992; 890; 1 omslag
        - Sachtozid B- 71-4., 9831.
        - Deep Desinfect., 9835.
        - Luxan TMTD zaadontsmetter., 9838.
        - Quaternin Q., 9839.
        - Impra Sanol EF., 9857.
        - tevan Glaskwat., 9859.
        - Viking., 9860.
        - Sandofan YM zaadontsmetter., 9864.
        - Coma - Vinchlozoline., 9866.
        - Hema Gazonmestkorrel met onkruidverdelger N., 9869.
        - Hema Diazinon vlooienband voor honden., 9870.
        - Hema Diazinon vlooienband voor katten., 9871.
        - Parade meststof langwerkend voor het gazon met mosbestrijder., 9876.
        - Parade meststof langwerkend voor het gazon met onkruidverdelger., 9877.
        - Konserveerbeits., 9884.
        - Tin Man., 9899.
        - Single MCPP., 9902.
        - Micron 25 plus., 9906.
        - Moluspeed AF 593., 9907.
        - Fungricarb., 9921.
        - Haweko Carbolineum., 9923.
        - Lironal 157 EC., 9936.
        - Mystox LPL 100%., 9937.
      - Toelatingsnummers 9939 t/m 9996, 1988-1992; 891; 1 omslag
        - Protex BL 15., 9939.
        - gesalon 65 WP., 9943.
        - tazastomp vloeibaar., 9946.
        - Impralit - CK., 9947.
        - Dubifam., 9957.
        - Delvosect Pour- On., 9958.
        - Sanitel., 9959.
        - Magna Muurpreparator., 9961.
        - Pesguard NS 150., 9962.
        - Pesguard NS 151., 9963.
        - Pesguard NS 200., 9964.
        - Pesguard NS 201., 9965.
        - Pesguard NS 250., 9966.
        - Pesguard NS 251., 9967.
        - Pesguard NS 300., 9968.
        - Pesguard NS 301., 9969.
        - Pesguard NS 400., 9970.
        - Pesguard NS 401., 9971.
        - Imex Cyanazin 50., 9980.
        - Laddok Extra., 9990.
        - Luxan Dichlobenil - G., 9996.
      - Toelatingsnummers 10014 t/m 10279, 1965-1993; 892; 1 omslag
        - Methonate 2 DL., 10014.
        - Nemasect L., 10015.
        - Luxan Mosdood Super., 10018.
        - Radicale., 10021.
        - Hudivo Vlooienband voor Honden., 10062.
        - Hudivo Vlooienband voor Katten., 10063.
        - Caniderm Shampoo Antiparasite., 10064.
        - Mogul AG 454., 10114.
        - AAKO Captan 480 Flowable., 10139.
        - Friskies anti vlooien-en luizenverst.voor honden., 10157.
        - Sachtozid B 52-4 tabletten., 10190.
        - Rovral M., 10200.
        - Redox AY 2530 Antifouling AAF., 10279.
      - Toelatingsnummers 10316 t/m 10510, 1965-1993; 893; 1 omslag
        - Duphar Nissorun Flowable., 10316.
        - Antipic., 10322.
        - Fungaflor Rook., 10343.
        - Draagstof VK 1., 10360.
        - Chandor., 10391.
        - Asepta CCC., 10415.
        - ATMC 102 Supertropical Antifouling., 10436.
        - Coopex Lak., 10464.
        - Fungatop Stuif., 10465.
        - Finadet DS 2., 10471.
        - ATMC 135 KP Coat Antifouling., 10497.
        - Vlido Mierenpen., 10503.
        - Vlido Cassette Slim Line., 10504.
        - Vlido Antimot., 10505.
        - Vlido Vliegenpen., 10506.
        - Vlido Mierenlokdoos., 10510.
      - Toelatingsnummers 10544 t/m 10809, 1965-1993; 894; 1 omslag
        - Vlido Mottenpapier., 10544.
        - Duphar Azinfos Methyl Spuitpoeder., 10559.
        - Albolineum Super., 10580.
        - Biomate 5711., 10614.
        - Methomyl 20 L., 10622.
        - Nuvan 7., 10667.
        - Chandor., 10674.
        - AU MCPA 500., 10676.
        - Asepta MCP Puur., 10740.
        - Interieur Totaal verstuiver., 10749.
        - Racer 25 CS., 10765.
        - Apron 200 LS., 10808.
        - Apron 35 SD., 10809.
      - Toelatingsnummers 10824 t/m 12027, 1965-1993; 895; 1 omslag
        - Aesco Vlooienband voor Katten., 10824.
        - Bakta Perfekt Spray., 10830.
        - Magnatex Unimat Schimmelwerend., 10840.
        - Opti Mist., 10842.
        - Asepta Integrin Flow., 10844.
        - Kombifan., 10848.
        - Tiguvon 10., 10849.
        - Tiguvon 20., 10850.
        - Tiguvon 20 G., 10851.
        - Parimco Sethoxydim., 10931.
        - Nogerma vloeibaar 2., 10952.
        - Isopan II., 10959.
        - Targa D., 10985.
        - Vee Super Spray., 11187.
        - Sumico SC., 11261.
        - Lucretron Flow., 11270.
        - Parvo Virucide., 12027.
    - TOELATINGSBESLUITEN VASTGESTELD TOT 1976, 2.2.9
      - Toelatingsnummers 3270 t/m 3399, 1965-1976; 896; 1 omslag
        - Bloembollen Germisan Vloeibaar., 3270.
        - Orga Methylbromide., 3322.
        - Vloeibaar blauwzuur., 3331.
        - Ustilgan Zaadontsmetter., 3332.
        - Jeboproban., 3343.
        - Delcos N spuitpoeder., 3353.
        - Cetrol - P vloeibaar., 3354.
        - Bentrol vloeistof., 3357.
        - Aastimulan - F., 3359.
        - Liro - Grassol., 3374.
        - Trimanin., 3384.
        - Selinon vloeibaar DNOC Ammoniumzout., 3389.
        - Tendo Muizentarwe., 3394.
        - Slakkendood - Unitas., 3398.
        - Selinon DNOC vernevelaar spuitpoeder., 3399.
      - Toelatingsnummers 3400 t/m 3453, 1968-1976; 897; 1 omslag
        - Endocide 25% spuitpoeder., 3400.
        - Gesatop ATA korrels., 3402.
        - Brabant 2,4 - DP., 3408.
        - 2,4 - DP MCPA - Unitas., 3409.
        - Liro MCPA / 2,4 - DP., 3410.
        - Jebo Nethylbromide., 3414.
        - Aabantyl SPG., 3418.
        - Duphar DNOC m.o. extra., 3422.
        - Pentac., 3423.
        - Dagicid., 3429.
        - Trirodazeen spuitpoeder., 3431.
        - Flit., 3433.
        - Asepta Mazin., 3436.
        - Medixone., 3437.
        - Duphar Slakkenkorrels., 3449.
        - Orga nr. 23013., 3453.
      - Toelatingsnummers 3454 t/m 3517, 1966-1967; 898; 1 omslag
        - Delgonex insectenverdelger., 3454.
        - Plantenspray., 3456.
        - Bogena's Bladluisspray., 3458.
        - Brestan., 3468.
        - Aacas Slakkenkorrels., 3472.
        - Zepra Slakkendood in korrelvorm., 3474.
        - Baygon Spray., 3480.
        - Tugon Vliegenkogel., 3481.
        - Finiak Slakkenkorrels., 3483.
        - FRAP., 3488.
        - Extar Sandoz., 3489.
        - Skore Vlieg., 3508.
        - Frankland no. 34 insectenverdelger., 3514.
        - Jebodral stuifpoeder 2 1/2%., 3517.
      - Toelatingsnummers 3518 t/m 4151, 1966-1967; 899; 1 omslag
        - Brabant Aldrin stuif 2 1/2%., 3518.
        - ICI Aldrin 2 1/2% stuif., 3519.
        - Thomenthyl CP., 3535.
        - Weedust 50 Strooipoeder., 3537.
        - Kattekop Muizentarwe., 3540.
        - Luxan Bethylbromide., 3543.
        - Nourhycid., 3580.
        - Omyl Extra., 3624.
        - Malasept -25% Spuitpoeder., 3824.
        - Tendo Veeluispoeder., 3842.
        - Jebodral stuifpoeder 2 1/2%., 3958.
        - Zineb - spuitpoeder - Unitas., 4015.
        - Orga Insecticide., 4146.
        - Jebo Muizenkorrels., 4151.
      - Toelatingsnummers 4167 t/m 4469, 1968-1974; 900; 1 omslag
        - Perilex Onsecticide for home use., 4167.
        - Acrex - S., 4203.
        - Trixabon conc., 4245.
        - Orga Maneb / Zineb., 5272.
        - Maneb Tin Super Unitas., 4333.
        - U - 5., 4358.
        - Actril AC Unitas., 4389.
        - Actril M - Unitas., 4390.
        - Zolone Unitas., 4392.
        - Natriummarseniet 40 - Unitas., 4438.
        - Asepta Sulfa Thirem., 4469.
      - Toelatingsnummers 4470 t/m 4515, 1968-1975; 901; 1 omslag
        - Aapirsul., 4470.
        - Duphar Thirem - spuitzwavel., 4471.
        - Veedol Insecticide., 4503.
        - Aretan grijs., 4506.
        - Aabula vloeibaar., 4507.
        - Panosan grijs., 4515.
      - Toelatingsnummers 4547 t/m 4732, 1968-1973; 902; 1 omslag
        - Fumitox., 4547.
        - Kiemremmer vloeibaar Unitas SF., 4562.
        - DNBP Unitas., 4667.
        - Endocide 25% spuitpoeder Unitas., 4732.
      - Toelatingsnummers 4772 t/m 5093, 1969-1973; 903; 1 omslag
        - Lovozal., 4772.
        - X - Livex., 4805.
        - Orga - Fleur korrels., 4868.
        - Imor., 4896.
        - Edafil Plantenspray., 4904.
        - Aamalin., 4913.
        - Tego - 51 B., 4977.
        - Tego - 51., 4979.
        - Aastickol., 5022.
        - Jebohecht., 5044.
        - Lovozal 40 W., 5069.
        - Omite., 5093.
      - Toelatingsnummers 5157 t/m 5510, 1970-1976; 904; 1 omslag
        - Hexa Globol Spuitbus., 5157.
        - Pacol Unitas., 5161.
        - Starfilex Chloortabletten., 5176.
        - Airken A 33., 5193.
        - Aretan rood., 5235.
        - Iosan - S., 5294.
        - Iosan - SL., 5392.
        - Aaheptan stuif en strooipoeder 2 1/2%., 5456.
        - Kim - X., 5485.
        - Neoflex - E-3-X., 5500.
        - Webco Jodophoor., 5510.
      - Toelatingsnummers 5583 t/m 5836, 1971-1975; 905; 1 omslag
        - Luxan Bollux., 5583.
        - Plantenparal., 5596.
        - Mafu - Spray., 5657.
        - Jebohepta Stuif 2 1/2%., 5659.
        - Orga Topsin M., 5663.
        - Aardisol - N., 5824.
        - Tandex spuitpoeder 80., 5836.
      - Toelatingsnummers 5880 t/m 6738, 1972-1976; 906; 1 omslag
        - Purex Phenomycin., 5880.
        - Tranplantone., 5977.
        - Vlido Casette., 6018.
        - Topsin M Stuif 10%., 6184.
        - Viro - Tec., 6189.
        - Lysoformin., 6234.
        - Aatopsar., 6242.
        - Steri Chlor., 6253.
        - Wola S19., 6272.
        - Ortho Dibrom., 6361.
        - MC 1000., 6385.
        - Iosan - S., 6405.
        - Myfusan Rookkaars., 6448.
        - Aphitox., 6462.
        - Schering., 6488.
        - Wola M 22., 6531.
        - S.V. 100 Chem to smet., 6631.
        - Steri - Chlor., 6632.
        - Kirbychlor tabletten., 6696.
        - AA Karmex 8% granulaat., 6734.
        - Aagrano 69 vloeibaar., 6738.
    - TOELATINGSBESLUITEN VASTGESTELD TOT 1977, 2.2.10
      - Toelatingsnummers 3424 t/m 3632, 1977; 907; 1 omslag
        - Roglone M U., 3424.
        - Aglukon tegen luis en spint., 3547.
        - Aglukon tegen onkruid in het gazon., 3549.
        - Nexa-lotte., 3556.
        - Birlane stuifpoeder., 3566.
        - Oliocin., 3568.
        - Ennacide., 3571.
        - Wogdaloog., 3577.
        - Luxan mosdood., 3584.
        - Tricarbasul spuitpoeder., 3585.
        - Muiza., 3595.
        - Trimastan., 3604.
        - Gesaran 2088., 3608.
        - Gesudin 2079., 3609.
        - Spritex insect-killer., 3620.
        - Fluks insectenverdelger., 3621.
        - Klindox., 3622.
        - Waspex wespenaas., 3623.
        - AFR insecticide., 3626.
        - Orga fenicid emulgeerbare oplossing., 3629.
        - Luxan fenitrothion 40% spuitpoeder., 3632.
      - Toelatingsnummers 3633 t/m 3674, 1967-1976; 908; 1 omslag
        - Orga Fenicid spuitpoeder., 3633.
        - Duphar Loofverbrander Speciaal., 3638.
        - INSECT - O - CIED., 3644.
        - Liro-Nogos-V.K., 3653.
        - Malasept stuifpoeder., 3654.
        - MORT-O-SECT., 3657.
        - MANJO-SECT., 3658.
        - SUBLIEM INSECTICIDE., 3659.
        - KILL QUICK., 3661.
        - SECTOXINE., 3662.
        - FINISECT., 3665.
        - INSECT MURDER., 3666.
        - KILL-IT., 3669.
        - Exsect., 3670.
        - NO BUG., 3674.
      - Toelatingsnummers 3679 t/m 3744, 1967-1976; 909; 1 omslag
        - A H Insecticide., 3679.
        - POLY - PHARM Insecticide., 3698.
        - Secto Morto., 3699.
        - Insecticde B D., 3700.
        - Rio., 3701.
        - UREABOR., 3702.
        - Lexect., 3705.
        - Veecide - Bom., 3710.
        - V.B. Insecticide., 3713.
        - Gamanti Insectenspray., 3718.
        - Luxan Dichloorvos-S C., 3722.
        - Home Service Insecticide., 3729.
        - Maneb-Tin-Unitas., 3734.
        - Pyrethrumpoeder., 3736.
        - Sapecron 10% grannulaat., 3738.
        - Down-Insecticide., 3741.
        - Lartox - Insecticide., 3743.
        - Citox - Insecticide., 3744.
      - Toelatingsnummers 3750 t/m 3803, 1967-1976; 910; 1 omslag
        - Rentokil looppoeder LPRM., 3750.
        - Riwarin., 3751.
        - Nero Muizentarwe., 3752.
        - Liro - Ornitan spuitpoeder., 3754.
        - Orga 4077., 3765.
        - 2,4,5-TP-Unitas., 3770.
        - BULBOSAN-stuifpoeder., 3785.
        - Asepta Mebrom., 3787.
        - Liro-Ornitan-stuifpoeder., 3792.
        - Jebobrusex., 3796.
        - Jebomal Stuif., 3799.
        - AAstrepto., 3803.
      - Toelatingsnummers 3812 t/m 3925, 1967-1977; 911; 1 omslag
        - Derriamine., 3812.
        - Dex-derrispoeder., 3819.
        - PYRELINE-stuifpoeder., 3821.
        - Certrol - Mix vloeibaar., 3833.
        - Akkermans - Loofdoder., 3837.
        - Duphar PCNB stuif., 3856.
        - Pydox spuitvloeistof., 3887.
        - Veeluispoeder., 3888.
        - Pydox., 3891.
        - Antiparasiet., 3903.
        - Quick-Insecticide., 3904.
        - Dodiluis., 3911.
        - Derris Stuifpoeder Septadust., 3924.
        - Derris Stuifpoeder Krono., 3925.
      - Toelatingsnummers 3927 t/m 4033, 1967-1970; 912; 1 omslag
        - Veeluispoeder poly pharm., 3927.
        - Aanadoc., 3930.
        - Denka Aldrin 2,5% strooipoeder., 3953.
        - Liro-Aldrin stuifpoeder 2,5%., 3959.
        - Brabant Aldrin 25% oil., 3974.
        - Denka aldrin 25% vloeibaar., 3975.
        - Agro CIPC., 3985.
        - Duphar Chloor IPC m.o., 3990.
        - A 11-14., 3998.
        - Jebodriel mengolie 25%., 4025.
        - Mierexit., 4032.
        - Jeba mierendood., 4033.
      - Toelatingsnummers 4043 t/m 4076, 1967-1976; 913; 1 omslag
        - AAmitrol Vloeibaar CTC., 4043.
        - AAratex lokaas., 4046.
        - Cumarine derivaat voor ratten., 4047.
        - Jebo 2,4,5-T (L.V.)., 4058.
        - Duphar 2, 4, 5-T m.c. Butyl., 4061.
        - Luxan Heptaspray 25% vloeibaar., 4071.
        - Shell Dieldrin spuitmiddel 50%., 4076.
      - Toelatingsnummers 4654 t/m 5092, 1968-1977; 914; 1 omslag
        - Jebolindaanstuifpoeder 0,7 %., 4654.
        - farbafox., 4722.
        - Pentakolk., 4724.
        - Vedox., 4814.
        - Luxan Ziram spuitpoeder., 4834.
        - Ver 0 Sek., 4875.
        - Farmquat., 4893.
        - Miltox., 4905.
        - Asepta 1000., 4936.
        - Liroprem., 4941.
        - Aaluson 57., 4946.
        - Turco Thoral., 5032.
        - Dowicide G, beads., 5081.
        - Aarado Supra., 5086.
        - Shell 2,4,5 - T., 5092.
      - Toelatingsnummers 5114 t/m 5601, 1968-1977; 915; 1 omslag
        - Starfilex Quat., 5114.
        - Borocil., 5165.
        - Fundal Forte 330., 5172.
        - Luxan Vliegenspray., 5214.
        - Bogena Dip., 5231.
        - Ment o Sekt., 5254.
        - Romance Insecticide., 5329.
        - FARMQUAT Super Soap., 5424.
        - Faskobrom., 5439.
        - Aaheptan emulgeerbare olie 25%., 5450.
        - Brabant Heptachlor 2 1/2% stuif., 5457.
        - Chimac 2,4,5 - T., 5462.
        - Brixol Insecticide D., 5476.
        - Luxan Jodofoor., 5511.
        - Dyfonate 25% vloeibbaar voor zaaizaadbehandeling., 5522.
        - Jebohepta vloeibaar 25%., 5528.
        - Mertens natrium pentachloorfenol., 5572.
        - Orga 2,4,5 - T., 5601.
      - Toelatingsnummers 5608 t/m 5746, 1968-1977; 916; 1 omslag
        - Pesco 18 - 15., 5608.
        - Aaglobens., 5609.
        - Faskobroms., 5639.
        - Penna Insecticide., 5696.
        - Betex Spray., 5709.
        - Bogena Lindaan Stuifkoker., 5723.
        - Aarin Spuitpoeder 25%., 5727.
        - Insecto., 5746.
      - Toelatingsnummers 5768 t/m 6137, 1971-1976; 917; 1 omslag
        - Jo 127., 5768.
        - Dyfonate 25% vloeibaar., 5796.
        - Duphar Dyfonate vloeibaar 25%., 5801.
        - Schering 2,4,5 -T., 5822.
        - Orga Ripel vloeibaar., 5885.
        - Liro Aldrin Strooipoeder., 5898.
        - Pesco 18 - 15., 5908.
        - Wigran Super., 5914.
        - Urtisept 2,4,5 - T ester., 5982.
        - Du Klor., 5996.
        - Wigran Super., 6024.
        - Branb X., 6084.
        - DS Superspray., 6123.
        - Duphar 2,4,5 - T m.o., 6137.
      - Toelatingsnummers 6163 t/m 7041, 1970-1976; 918; 1 omslag
        - Bulbosan stuifpoeder., 6163.
        - Schering Top Kh., 6330.
        - Aanetos - L., 6432.
        - Duphar 2,4,5, - T mengolie., 6433.
        - Brabant 2,4,5 - T ester., 6434.
        - Alkaline., 6453.
        - Rentoline., 6495.
        - Vicotol., 6551.
        - Sikkens Inpregneergrond speciaal., 6559.
        - Dipro., 6610.
        - Vloeibaar Blauwzuur., 6784.
        - AA - Mierex., 6988.
        - Sergeant's Flea & Tick Spray., 7041.
    - TOELATINGSBESLUITEN VASTGESTELD TOT 1978, 2.2.11
      - Toelatingsnummers 3261 t/m 4038, 1965-1978; 919; 1 omslag
        - Asepta Granusol., 3261.
        - Sayfos vloeibaar., 3383.
        - Phosdrin mengolie., 3510.
        - Nexa Spray., 3747.
        - Aaplusan spuitpoeder., 3753.
        - Spritex Forte Aerosol., 3831.
        - Liro Lonex D., 3907.
        - Aafuson vloeibaar., 4038.
      - Toelatingsnummers 4063 t/m 4227, 1965-1978; 920; 1 omslag
        - Tributon 2,4,5-T (L)., 4063.
        - Spritex H Stuifpoeder., 4117.
        - Ratokin Lokaas., 4121.
        - Certol ADP vloeibaar., 4124.
        - Luxan Dinoseb olie vloeibaar., 4126.
        - Nemagon Mengolie., 4143.
        - Tribactur., 4153.
        - Deltakorrel Granumix met herbiciden., 4177.
        - Asepta Nexion Zaadbeschermer., 4191.
        - Copertan., 4194.
        - Luxan TMTD zaadontsmetter., 4227.
      - Toelatingsnummers 4243 t/m 4305, 1968-1978; 921; 1 omslag
        - Schapenwasmiddel., 4243.
        - Luxan Zineb C Stuifpoeder., 4247.
        - Duresta spray., 4248.
        - Johnson's raid., 4249.
        - Racid., 5254.
        - Monam BASF., 4264.
        - Luxan Monam vloeibaar., 4266.
        - Aadivos spuitbus., 4273.
        - Asepta Nexion granulaat 10%., 4275.
        - IPC 50% spuitpoeder., 4277.
        - Jebo Neoviet., 4287.
        - Jebo Neoviet Rood., 4288.
        - Jebo Neoviet huishoudkwaliteit., 4289.
        - Conservasept 0,5%., 4295.
        - Bogena's Kiemremmer., 4304.
        - Bogena's kiemremmer 1%., 4305.
      - Toelatingsnummers 4307 t/m 4321, 1968-1977; 922; 1 omslag
        - Kiemremmer P 0,5 %., 4307.
        - Kiemremmer P 1 %., 4308.
        - Zerpa Anti Spruit 0,5 %., 4311.
        - Zerpa Anti Spruit., 4312.
        - Akkermans kiemremmer., 4313.
        - Shell Aardappelkiemremmingsmiddel., 4314.
        - Aaservo Stuif., 4317.
        - Aaservo Stuif Rood., 4318.
        - Duphar Kiemremmingsmiddel voor consumptie aardappelen., 4319.
        - NCPA 2 1/2 P., 4321.
      - Toelatingsnummers 4425 t/m 4490, 1968-1978; 923; 1 omslag
        - Aaflix., 4425.
        - Insectrol., 4431.
        - Dispray Yellow., 4432.
        - Javo Arseniet., 4441.
        - Brabant Parathion 2% stuif., 4458.
        - Jebothisul., 4472.
        - Luxan TMTD Zwavel., 4473.
        - Chefatol., 4474.
        - Sluspray., 4490.
      - Toelatingsnummers 4492 t/m 4610, 1968-1978; 924; 1 omslag
        - Denka Mierendood., 4492.
        - Vetirat Lokaas., 4494.
        - Spritex Super Insect Killer., 4518.
        - Akkermans kiemremmer K., 4538.
        - Cumdrax kant en klaar lokaas voor muizen en ratten., 4549.
        - Aaproos Chloor IPC spuitpoeder 25%., 4552.
        - Gulf Spray aerosol., 4552.
        - Neo Conserviet vloeibaar 25%., 4560.
        - Shell Aardappelkiemremmingsmiddel rood., 4561.